臺灣臺中地方法院刑事判決　　　　　　　　　　　　九十四年度訴字第一二七二號
　　公　訴　人　臺灣臺中地方法院檢察署檢察官
　　被　　　告　乙○○
右列被告因毒品危害防制條例案件，經檢察官提起公訴（九十四年度毒偵字第五０三
號），被告於準備程序就被訴事實為有罪之陳述，本院合議庭裁定由受命法官獨任進
行簡式審判程序，並予判決如左：
    主  文
乙○○連續施用第一級毒品，累犯，處有期徒刑拾月，扣案之海洛因壹包（毛重零點
伍零公克、淨重零點陸公克、包裝袋重零點貳公克）沒收銷燬之，注射針筒壹支
沒收；又連續施用第二級毒品，累犯，處有期徒刑肆月。應執行有期徒刑壹年，扣案
之海洛因壹包（毛重零點伍零公克、淨重零點陸公克、包裝袋重零點貳公克）沒
收銷燬之，注射針筒壹支沒收。
    事  實
一、乙○○前於民國九十年間，曾因施用毒品案件，經本院分別判處有期徒刑四月、
    十月確定，並經檢察官聲請而由法院裁定定應執行刑為一年，其入監執行後，於
    九十一年十二月十九日假釋付保護管束出監，甫於九十二年三月四日因假釋期滿
    視為執行完畢；其於八十九年間，已另因施用毒品案件，經本院以八十九年度毒
    聲字第二八九六號令入戒治處所施以強制戒治，後經裁定停止戒治及撤銷停止戒
    治，於九十年十一月二十八日始行執行完畢；詎乙○○仍不知戒絕，於前開強制
    戒治執行完畢後五年內，復基於施用第一級毒品海洛因之概括犯意，自九十三年
    十一月間某日起至九十四年一月十四日凌晨三時許止，均在臺中市○區○○路二
    四巷一三號四樓一之十一室友人林長立租住處內，以將少許第一級毒品海洛因摻
    入香菸內點燃吸取其煙氣之方式，連續施用第一級毒品海洛因多次。其復另基於
    施用第二級毒品甲基安非他命之概括犯意，自九十三年十一月中旬某日起至九十
    四年一月十四日十五時止，亦在前開友人林長立租住處內，以將第二級毒品甲基
    安非他命置於玻璃球上加熱燒烤，使之產生煙霧後，再以口鼻吸取其煙氣之方式
    ，連續施用第二級毒品甲基安非他命多次。嗣乙○○於九十四年一月十四日二十
    三時三十五分許，在前開友人林長立租住處為警查獲，並扣得其所有供施用之海
    洛因一包（毛重０‧五０公克、淨重０‧三六公克、包裝袋重０‧三二公克）及
    預備改以施打方式施用毒品海洛因所用之注射針筒一支。乙○○為警查獲時，且
    經員警徵得其同意後，採集尿液送請鑑驗，因嗎啡及甲基安非他命俱呈現陽性反
    應，始由警進而查悉上情。
二、案經臺中市警察局第四分局報請臺灣臺中地方法院檢察署檢察官偵查起訴。
    理  由
一、右開事實，業經被告乙○○於本院訊問時均坦認不諱，而被告為警查獲後所採取
    之尿液，經送請中山醫學大學附設醫院藥物濫用檢測中心檢驗結果，嗎啡與甲基
    安非他命均呈現陽性反應，有尿液檢驗報告一份附卷可稽（見偵查卷第五一頁）
    。另被告為警查獲時扣案之白色粉末一包確含有海洛因成分（毛重０‧五０公克
    、淨重０‧三六公克、包裝袋重０‧三二公克），亦有法務部調查局九十四年三
    月九日調科壹字第一二００一五三三八號鑑定通知書附卷可參（見偵查卷第五七
    頁），且本件復有前開毒品海洛因一包及注射針筒一支等證物扣案可資佐證，足
    見被告上開自白，確與事實相符，堪予採認。又被告前已因施用毒品案件，經本
    院以裁定送強制戒治一年，後經裁定停止戒治及撤銷停止戒治，強制戒治執行完
    畢之時間則為九十年十一月二十八日，此有臺灣高等法院被告全國前案紀錄表及
    臺灣臺中地方法院檢察署刑案資料查註紀錄表在卷可查，是被告確有於強制戒治
    執行完畢後，五年內復行施用毒品之罪行。綜此，本件事證已臻明確，被告施用
    毒品海洛因及甲基安非他命之犯行，均堪以認定。
二、按海洛因、甲基安非他命分屬毒品危害防制條例第二條第二項第一款、第二款所
    指之第一級、第二級毒品，核被告乙○○所為，係犯毒品危害防制條例第十條第
    一項之施用第一級毒品罪、同法條第二項之施用第二級毒品罪。被告施用前分別
    持有第一級、第二級毒品之低度行為，各為其施用第一級毒品及施用第二級毒品
    之高度行為所吸收，均不另論罪。被告先後多次施用第一級毒品海洛因與第二級
    毒品甲基安非他命之犯行，均時間緊接，犯罪構成要件相同，顯係基於概括犯意
    反覆為之，俱為連續犯，咸應依刑法第五十六條之規定論以一罪，並加重其刑。
    公訴意旨雖未敘及被告自九十三年十一月中旬某日起至九十四年一月十五日採尿
    時起往前回溯九十六小時前之多次施用甲基安非他命犯行，然此部分犯行與前開
    已起訴且經認定有罪之被告施用第二級毒品犯行部分，有連續犯之裁判上一罪關
    係，亦為起訴效力所及，本院自應併予審論。另被告前於九十年間，曾因施用毒
    品案件，經本院分別判處有期徒刑四月、十月確定，並經檢察官聲請而由法院裁
    定定應執行刑為一年，其入監執行後，於九十一年十二月十九日假釋付保護管束
    出監，甫於九十二年三月四日因假釋期滿視為執行完畢，有前開臺灣高等法院被
    告全國前案紀錄表在卷可查，被告於有期徒刑執行完畢後，五年以內再犯本件皆
    為有期徒刑以上之二罪，為累犯，應依刑法第四十七條規定，俱予遞加重其刑。
    被告所犯前開二罪間，犯意各別，罪名互殊，應分論併罰之。爰審酌被告前已因
    施用毒品犯行，經強制戒治及有期徒刑之執行，竟仍故態復萌，復行施用毒品不
    輟，無視於毒品對於自身健康之戕害及國家對於杜絕毒品犯罪之禁令，且被告於
    本件施用毒品之期間歷時非短；惟衡酌施用毒品係屬自戕行為，被告犯罪手段尚
    屬平和，亦未因此而危害他人，所生損害尚非鉅大，且被告於犯後於本院審理時
    坦承犯行，尚見悔意之犯罪後態度，暨施用毒品者均有相當程度之成癮性及心理
    依賴，其犯罪心態與一般刑事犯罪之本質並不相同，應側重適當之醫學治療及心
    理矯治為宜等一切情狀，分別量處如主文所示之刑，並定其應執行之刑，其施用
    第二級毒品罪刑之部分，因與不得易科之施用第一級毒品罪刑部分併合處罰結果
    而亦不得易科罰金，自毋庸另為易科罰金折算標準之記載，附此敘明。
三、扣案之白色粉末一包（毛重０‧四０公克、淨重０‧三六公克、包裝袋重０‧三
    二公克），經鑑識後既含有第一級毒品海洛因成分，已如前述，應依毒品危害防
    制條例第十八條第一項前段規定，宣告沒收銷燬之。另扣案之注射針筒一支，雖
    非屬專供施用毒品之器具，惟係被告乙○○所有，供己預備改以施打之方式施用
    第一級毒品海洛因所用之物，業經被告供明在卷（見本院卷第二五頁），爰均依
    刑法第三十八條第一項第二款之規定，併為沒收之諭知。
據上論斷，應依刑事訴訟法第二百七十三條之一第一項、第二百九十九條第一項前段
，毒品危害防制條例第十條第一項、第二項、第十八條第一項前段，刑法第十一條、
第五十六條、第四十七條、第五十一條第五款、第三十八條第一項第二款，判決如主
文。
本案經檢察官甲○○到庭執行職務。
中    華    民    國      九十四      年       五      月     六    日
                                臺灣臺中地方法院刑事第九庭
  法  官  陳 思 成
右正本證明與原本無異。
如不服本判決，應於判決送達後十日內向本院提出上訴狀，上訴於臺灣高等法院臺中
分院( 須附繕本 )。
                                      書記官
中    華    民    國      九十四      年       五      月     六    日
附錄論罪科刑法條
毒品危害防制條例第十條
施用第一級毒品者，處六月以上五年以下有期徒刑。
施用第二級毒品者，處三年以下有期徒刑。
